---
title: "Un algoritmo predictivo de stem loops en ARNm con secuencias específicas"
author: "David A. Mancilla"
date: "4 de febrero de 2019"
output: html_document
---

```{r setup, include=FALSE}
knitr::opts_chunk$set
source("../src/configuration.R")
```

## Introducción

Primero cargamos y limpiamos los resultados obtenidos con LASLO para listado de genes unidos a Smaug en D. melanogaster,y con secuencias random:

```{r, echo=TRUE, results="hide", warning=FALSE}
# Carga de archivos
df <- loadFiles(path="../data/fruitfly_bound/", pattern = "*.csv")
# Eliminar variables innecesarias
df <- formatEnsembl(df)
```

## Sumario de columnas

Estadística descriptiva

```{r}
summary(subset(df, select = -c(GenID, TranscriptoID, GenSymbol, SequenceLength, Loop)))
```

## Bases N

Graficamos la distribución de bases en las distintas posiciones N del stem loop:

```{r, echo=FALSE, warning=FALSE}
plotBaseDistribution(df)
```

## Medidas del stem

```{r, echo=FALSE}
par(mfrow=c(2,2))
hist(df[df$Serie=="1",]$Pairments, main="Pares de bases", xlab="", ylab="Frecuencia", prob=TRUE, breaks=10, col="lightblue", xlim=c(3,15))
hist(df[df$Serie=="0",]$Pairments, main="", xlab="", ylab="", prob=TRUE, breaks=10, col="lightgreen", xlim=c(3,15))

hist(df[df$Serie=="1",]$WooblePairs, main="Pares GU", xlab="Secuencias cDNA", ylab="Frecuencia", prob=TRUE, breaks=7, col="lightblue", xlim=c(0,8))
hist(df[df$Serie=="0",]$WooblePairs, main="", xlab="Secuencias random", ylab="", prob=TRUE, breaks=7, col="lightgreen", xlim=c(0,8))
```

```{r, echo=FALSE}
par(mfrow=c(2,2))
hist(df[df$Serie=="1",]$Bulges, main="Bulges", xlab="", ylab="Frecuencia", prob=TRUE, breaks=5, col="lightblue", xlim=c(0,6))
hist(df[df$Serie=="0",]$Bulges, main="", xlab="", ylab="", prob=TRUE, breaks=5, col="lightgreen", xlim=c(0,6))

hist(df[df$Serie=="1",]$InternalLoops, main="Loops internos", xlab="Secuencias cDNA", ylab="Frecuencia", prob=TRUE, breaks=5, col="lightblue", xlim=c(0,6))
hist(df[df$Serie=="0",]$InternalLoops, main="", xlab="Secuencias random", ylab="", prob=TRUE, breaks=5, col="lightgreen", xlim=c(0,6))
```

## Comparación del tamaño del loop con la cantidad de pares

```{r, echo=FALSE}
chen <- df[df$Serie=="1",]

chen$LoopN <- "N= 4"
chen[chen$LoopPattern=="CNGGN",]$LoopN <- "N= 5"
chen[chen$LoopPattern=="CNGGNN",]$LoopN <- "N= 6"
chen[chen$LoopPattern=="CNGGNNN",]$LoopN <- "N= 7"
chen[chen$LoopPattern=="CNGGNNNN",]$LoopN <- "N= 8"
chen[chen$LoopPattern=="CNGGNNNNN",]$LoopN <- "N= 9"
chen[chen$LoopPattern=="CNGGNNNNNN",]$LoopN <- "N=10"

tb <- table(chen$LoopN, chen$Pairments)
tb <- tb/nrow(chen)
mosaicplot(tb, main = "Apareamientos por tamaño del loop en secuencias originales",
     ylab="Cantidad de pares de bases", xlab="Tamaño del loop",
     col = hcl(c(120, 10)))
```

## Otro gráfico... 

```{r, echo =FALSE}
chen$LoopN <- 4
chen[chen$LoopPattern=="CNGGN",]$LoopN <- 5
chen[chen$LoopPattern=="CNGGNN",]$LoopN <- 6
chen[chen$LoopPattern=="CNGGNNN",]$LoopN <- 7
chen[chen$LoopPattern=="CNGGNNNN",]$LoopN <- 8
chen[chen$LoopPattern=="CNGGNNNNN",]$LoopN <- 9
chen[chen$LoopPattern=="CNGGNNNNNN",]$LoopN <- 10

ggplot(chen, aes(x=Pairments)) +
  geom_density(fill="lightblue") + facet_grid( LoopN  ~ .) +
  ggtitle("Cantidad de apareamientos en función del tamaño del loop")
```

## Correlación de Pearson

```{r, echo=FALSE}
getCorPearson(df)
```

## Medida Tau de Goodman-Krusk

```{r, echo=FALSE}
getCorTau(df)
```